臺灣宜蘭地方法院刑事判決　　　　　　　　　　　　　九十一年度交易字第二四號
　　公　訴　人　臺灣宜蘭地方法院檢察署檢察官
　　被　　　告　甲○○
　　　　　　　　乙○○
右列被告因公共危險等案件，經檢察官提起公訴（九十年度偵字第三三八六號），本
院判決如左：
    主  文
甲○○被訴公共危險部分無罪。
甲○○、黃素貞被訴過失傷害部分公訴不受理。
    理  由
一、公訴意旨略以：被告甲○○於民國九十年九月九日晚間，在宜蘭市梅洲里飲用數
    量不詳之保力達加米酒後，已不能安全駕駛動力交通工具，仍於同年月十日中午
    ，騎乘車牌號碼ＧＲＤ—０八六號機車，沿宜蘭市○○路往津梅路（即北往南）
    方向行駛，於同日上午十一時五十五分許，應注意車前狀況，並隨時採取必要之
    安全措施，依當時情形能注意而疏未注意，致與沿宜蘭市○○路往堤防道路，駕
    駛車牌號碼ＩＡ—七四００號自用小貨車，亦疏未注意車前狀況之被告黃素貞發
    生撞擊，被告甲○○因此受有右股骨骨折、左股骨骨折、右側第四、五、六、七
    、八肋骨骨折併胸腔積血之傷害，被告黃素貞則受有第八肋骨輕微裂痕之傷害，
    因認被告甲○○涉有刑法第二百八十四條第一項前段之過失傷害罪嫌及刑法第一
    百八十五條之三之酒醉駕車罪嫌，被告黃素貞涉有刑法第二百八十四條第一項前
    段之過失傷害罪嫌等語。
二、被訴公共危險即飲用酒類不能安全駕駛動力交通工具而駕駛罪部分：
    （一）按犯罪事實應依證據認定之，無證據不得推定其犯罪事實，為刑事訴訟法
          第一百五十四條所明定。再告訴人之告訴，係以使被告受刑事訴訟為目的
          ，是其陳述是否與事實相符，仍應調查其他證據以資審認；且認定不利於
          被告之事實，須依積極證據，苟積極證據不足為不利於被告事實之認定時
          ，即應為有利於被告之認定，更不必有何有利之證據，最高法院五十二年
          臺上字第一三○○號及三十年上字第八一六號分別著有判例可資參照。
    （二）本件公訴人認被告涉有公共危險之犯行，係以被告於酒後駕車並肇事，及
          宜蘭縣羅東博愛醫院診斷證明書、血液中酒精濃度檢測單等為其所憑之論
          據。訊據被告甲○○則堅決否認其事，辯稱：當天我沒有喝酒，我騎機車
          被她撞倒等語。經查：被告甲○○於九十年九月十日車禍事故發生後採集
          之血液經檢驗其血液中之酒精濃度為四十六點九五（mg／dl），而於血液
          中酒精濃度達五十（mg／dl）時，有輕度協調功能降低之情形，此有行政
          院國軍退役官兵輔導委員會臺北榮民總醫院八十八年八月五日（八八）北
          總內字第二六八六八號函可按，故是否會造成不能安全駕駛動力交通工具
          之狀態，尚須由客觀上之情形加以判定。本件車禍因為被告甲○○行經無
          號誌之交叉路口，屬左方車未停讓右方車先行，被告甲○○固為肇事之主
          因，惟被告黃素貞行經無號誌交叉路口，亦未減速慢行，以致與被告游正
          義撞擊，故被告黃素貞對於本件車禍事故之發生，亦有過失自明，因此，
          當不能僅因被告甲○○駕駛機車後肇事，即認其於飲用酒類後駕車，已達
          不能安全駕駛動力交通工具之狀態。參以被告甲○○辯以其係於前一日之
晚間飲酒，而至當天騎乘機車之時間，間隔已久，而其血液中之酒精濃度
          亦屬輕微，更不足以認定其有達不能安全駕駛動力交通工具之程度。
    （三）綜上所述，足認被告上開所辯，誠非虛妄，應可信憑，不能僅憑公訴人所
          指之證據而認被告有公共危險之犯行。此外，本院復查無其他積極、具體
          確切之證據足資證明被告公訴人所指之犯行，是因不能證明被告有此部分
          犯罪，自應為無罪判決之諭知。
三、被訴過失傷害部分：
    （一）按告訴乃論之罪，告訴人於第一審辯論終結前，得撤回其告訴；又告訴經
          撤回者，應諭知不受理之判決；且此不受理判決，得不經言詞辯論為之，
          刑事訴訟法第二百三十八條第一項、第三百零三條第三款、第三百零七條
          分別定有明文。
    （二）查本件告訴人黃素貞告訴被告甲○○過失傷害部分，告訴人甲○○告訴被
          告黃素貞過失傷害部分，公訴人認係均犯刑法第二百八十四條第一項前段
          過失傷害罪，依同法第二百八十七條前段規定，須告訴乃論。茲據告訴人
          黃素貞、甲○○分別具狀撤回告訴，此有撤回告訴聲請狀二紙附卷可稽，
          依照上開說明，本部分爰不經言詞辯論，逕為諭知不受理之判決。
據上論斷，應依刑事訴訟法第三百零一條第一項、第三百零三條第三款、第三百零七
條，判決如主文。
本案經檢察官吳慧蘭到庭執行職務
中      華      民      國    九十一    年      七      月    三十一    日
                              臺灣宜蘭地方法院刑事第一庭
                                  審判長法  官    林  明  山
                                        法  官    辜  漢  忠
                                        法  官    鄭  貽  馨
右正本證明與原本無異。
如不服本判決，應於判決送達後十日內向本院提出上訴狀。( 應附繕本 )。
                                          書記官  陳  憲  文
中      華      民      國    九十一    年      八      月      一      日
